【裁判字號】    99,易,650
【裁判日期】    991130
【裁判案由】    竊盜等
【裁判全文】
臺灣雲林地方法院刑事判決               99年度易字第650號
公  訴  人  臺灣雲林地方法院檢察署檢察官
被      告  劉振明
            洪瑞啟
上列被告因竊盜案件，經檢察官提起公訴（99年度偵字第4040號
、第4597號），被告於準備程序期日就被訴事實為有罪陳述，本
院進行簡式審判程序，並判決如下：
    主  文
劉振明共同攜帶兇器竊盜，處有期徒刑陸月，如易科罰金，以新
臺幣壹仟元折算壹日。
洪瑞啟共同攜帶兇器竊盜，處有期徒刑陸月，如易科罰金，以新
臺幣壹仟元折算壹日。
    事  實
一、劉振明與洪瑞啟共同基於意圖為自己不法所有之犯意聯絡，
    於民國99年8 月12日15時50分，一同騎乘車牌號碼ZWX-355
    號輕型機車，至雲林縣水林鄉蕃薯村蕃薯厝45-60 號洪嵩育
    之廢棄豬舍內，共同以客觀上足供兇器使用之鐵鎚1 支、活
    動扳手1 支與砂輪機1 臺、砂輪片10片，切割、敲斷豬舍內
    之高床白鐵管及鐵捲門門框方式，竊取洪嵩育所有之白鐵管
    5 支、鐵捲門框2 支，得手後先置於旁邊草叢，欲待竊取完
    畢後一併帶走。嗣於同日17時58分，因劉振明與洪瑞啟切割
    、敲打白鐵管之聲音，為在豬舍旁農田工作之洪嵩育堂兄洪
    木源聽聞而發覺，遂報警當場查獲，並扣得上開砂輪機1 臺
    、砂輪片10片、鐵鎚1 支、活動扳手1 支，及遭竊取之白鐵
    管5 支、鐵捲門框2 支，而悉上情。
二、案經洪嵩育訴由雲林縣警察局北港分局報告臺灣雲林地方法
    院檢察署檢察官偵查起訴。
    理  由
一、本件被告所犯為死刑、無期徒刑、最輕本刑為三年以上有期
    徒刑以外之罪，亦非屬高等法院管轄之第一審案件，其於準
    備程序進行中，先就被訴事實為有罪之陳述，經法官告知簡
    式審判程序之旨，並聽取公訴檢察官之意見後，依刑事訴訟
    法第273 條之1 第1 項、第273 條之2 等規定，裁定進行簡
    式審判程序，且不受同法第159 條第1 項、第161 條之2 、
    第161 條之3 、第163 條之1 及第164 條至第170 條所規定
    證據能力認定及調查方式之限制，合先敘明。
二、訊據被告劉振明、洪瑞啟對於上開犯罪事實於警詢、偵查及
    本院審理時均供認不諱，核與告訴人洪嵩育於警詢中之指述
    （警卷第5 頁至第6 頁）、目擊者洪木源於警詢時之陳述（
    警卷第7 頁至第9 頁）情節大致相符，並有贓物認領保管單
    1 張、現場照片6 張（警卷第10頁至第13頁、第16頁）可為
    佐證，復有被告2 人用以行竊之砂輪機1 臺、砂輪片10片、
    鐵鎚1 支、活動扳手1 支扣案可憑，足認被告2 人上開自白
    與事實相符，而得採信。是本件事證明確，被告劉振明、洪
    瑞啟之犯行堪以認定，應依法論科。
三、論罪科刑：
  (一)按攜帶兇器加重竊盜罪所謂之兇器，其種類並無限制，凡客
    觀上足對人之生命、身體、安全構成威脅，具有危險性之兇
    器均屬之，且祇須行竊時攜帶此種具有危險性之兇器為已足
    ，並不以攜帶之初有行兇之意圖為必要，最高法院79年臺上
    字第5253號著有判例可資參照。是本件被告行竊時所攜帶之
    鐵鎚1 支、活動扳手1 支，經當庭勘驗結果：鐵鎚長度36公
    分、鐵鎚寬11公分、側面4.5 ×4.5 的切面為鐵製鐵鎚、扳
    手呈L 型長端29公分，長端尾部呈扁平狀，短端尾部呈Y 字
    型插子狀，均屬於質地堅硬、具有一定重量之鐵製物品，另
    砂輪機1 臺、砂輪片10片，亦為鐵製尖銳物品，如持以攻擊
    或抵抗，確足以對人之身體、生命構成威脅與傷害，客觀上
    係具有危險性，自應屬兇器無疑。故本件核被告劉振明、洪
    瑞啟所為，均係犯刑法第321 條第1 項第3 款之攜帶兇器加
    重竊盜罪。本件起訴書記載被告2 人上開行為，亦涉犯刑法
    第354 條之毀損罪，然業經公訴檢察官當庭更正適用法條，
    認為僅成立攜帶兇器加重竊盜罪，附此敘明。
  (二)被告劉振明、洪瑞啟，就上開犯行有犯意聯絡與行為分擔，
    為共同正犯。
  (三)爰審酌爰審酌被告劉振明、洪瑞啟有竊盜之前科紀錄，此有
    臺灣高等法院被告前案紀錄表2 份附卷可參，雖未有構成累
    犯，難謂素行良好，又被告2 人四肢健全、具謀生能力，竟
    為貪圖小利，而隨意竊取他人財物，造成告訴人洪嵩損失等
    情，殊不可取，惟考量被告劉振明、洪瑞啟已與告訴人達成
    和解，賠償告訴人之損失2 萬元，告訴人亦到庭表示願意諒
    解被告2 人，希望本院重輕發落，此有雲林縣水林鄉調解委
    員會99年11月22日調解書1 份及本院99年11月22日審理筆錄
    1 份在卷可憑，暨被告劉振明輕度智能不足，有衛生署嘉義
    醫院診斷證明書1 份可參，但其能對答自如與詳細陳述上開
    經過，及被告2 人自陳擔任鐵工等一切情狀，量處如附表所
    示之刑，並諭知如易科罰金之折算標準。
  (四)被告2 人雖陳稱不會再犯，希望能給予緩刑之機會等語，檢
    察官亦同此主張。然查，被告劉振明於97年間有因竊盜案件
    ，經本院判處拘役30日，又因放火燒毀其他物品案件，經本
    院判處有期徒刑7 月，緩刑2 年，現在仍於緩刑期間內，有
    被告劉振明臺灣高等法院被告前案紀錄表1 份附卷可參，其
    本應知所警惕，更加謹言慎行，卻仍與共犯洪瑞啟一同攜當
    兇器竊取財物，實難讓本院相信被告劉振明將來無再犯之虞
    。而被告洪瑞啟曾因施用毒品經觀察勒戒與強制戒治，復於
    99年因竊盜電纜線案件，經本院判處拘役50日，又另有施用
    第一級毒品案件，於本院（99年度訴字第514 號）審理中，
    有被告洪瑞啟臺灣高等法院被告前案紀錄表1 份附卷可憑，
    亦仍再度與共犯劉振明共同攜帶兇器竊盜財物，同難以使讓
    本院相信被告洪瑞啟無再犯之虞，且其事後施用第一級毒品
    案件經判決確定，本件加重竊盜案件縱然給予緩刑之宣告，
    亦可能遭到撤銷，是認被告2 人所宣告之刑，並無暫不執行
    為適當之情狀存在，故尚難僅憑被告2 人之保證與檢察官之
    請求，而對被告2 人為緩刑之諭知，附此敘明。
  (五)扣案之砂輪機1 臺、砂輪片10片、鐵鎚1 支、活動扳手1 支
    ，雖為供被告2 人上開犯罪所用之物，然被告洪瑞啟供稱上
    開扣案物為其擔任鐵工之父親所有等語（99年11月22日審理
    筆錄第3 頁），均非屬被告2 人所有之物，故不予宣告沒收
    ，併此敘明。
四、據上論斷，應依刑事訴訟法第273 條之1 第1 項、第299 條
    第1 項前段，刑法第28條、第321 條第1 項第3 款、第41條
    第1 項前段，判決如主文。
本案經檢察官莊珂惠到庭執行職務。
中    華    民    國    99    年    11    月    30    日
                  刑事第三庭    法  官  蕭雅毓
以上正本證明與原本無異。
如不服本判決應於收受判決後10日內向本院提出上訴書狀，並應
敘述具體理由；其未敘述上訴理由者，應於上訴期間屆滿後20日
內向本院補提理由書（均須按他造當事人之人數附繕本）。「切
勿逕送上級法院」。
                                書記官  鍾宜津
中    華    民    國    99    年    11    月    30    日
附錄本案論罪科刑法條全文：
中華民國刑法第321條
（加重竊盜罪）
犯竊盜罪而有左列情形之一者，處 6 月以上、 5 年以下有期徒
刑：
一、於夜間侵入住宅或有人居住之建築物、船艦或隱匿其內而犯
    之者。
二、毀越門扇、牆垣或其他安全設備而犯之者。
三、攜帶兇器而犯之者。
四、結夥三人以上而犯之者。
五、乘火災、水災或其他災害之際而犯之者。
六、在車站或埠頭而犯之者。
前項之未遂犯罰之。

司法院資訊處製作；財團法人民間司法改革基金會備份。
